臺灣高雄地方法院刑事簡易判決　　　　　100年度簡字第564號
公　訴　人　臺灣高雄地方法院檢察署檢察官
被　　　告　顏建雄
　　　　　　夏金義
上列被告因竊盜等案件，經檢察官提起公訴（99年度偵字第2186
0、23962、23964、24783、26048號），被告2人均自白犯罪，本
院認宜以簡易判決處刑（原案號：99年度審易字第4393號），爰
不經通常審理程序，裁定逕以簡易判決處刑如下：
    主  文
顏建雄犯竊盜罪，共貳罪，均累犯，各處有期徒刑伍月，如易科
罰金，均以新臺幣壹仟元折算壹日。又共同犯竊盜罪，共貳罪，
均累犯，各處有期徒刑伍月，如易科罰金，均以新臺幣壹仟元折
算壹日。應執行有期徒刑壹年伍月，如易科罰金，以新臺幣壹仟
元折算壹日。
夏金義共同犯竊盜罪，共貳罪，各處有期徒刑參月，如易科罰金
，均以新臺幣壹仟元折算壹日。又犯竊盜罪，共肆罪，各處有期
徒刑參月，如易科罰金，均以新臺幣壹仟元折算壹日。應執行有
期徒刑壹年肆月，如易科罰金，以新臺幣壹仟元折算壹日。
    事實及理由
一、本件犯罪事實及證據，除證據部分補充「被告顏建雄、夏金
    義於本院準備程序之自白」外，餘均引用檢察官起訴書（如
    附件）之記載。
二、核被告顏建雄、夏金義所為，係犯刑法第320 條第1 項普通
    竊盜罪。其等就99年6 月23日、同年月29日竊盜犯行間，有
    犯意聯絡及行為分擔，為共同正犯。被告顏建雄所犯竊盜4
    罪，及被告夏金義所犯竊盜6 罪，犯意個別，行為互殊，均
    應分論併罰之。又被告顏建雄前因竊盜、違反毒品危害防制
    條例等案件，經本院95年度易字第1074號、95年度訴字第
    2022 號 、95年度訴字第3908號判決有期徒刑6 月、1 年、
    1 年，並經定應執行有期徒刑2 年2 月確定，又因業務過失
    傷害案件，經本院95年度交簡字第2363號判決處拘役55日確
    定，上開各罪接續執行，甫於97年7 月19日縮刑期滿執行完
    畢，此有臺灣高等法院被告前案紀錄表1 份在卷可稽，其前
    受徒刑之執行完畢後，5 年以內故意再犯本件有期徒刑以上
    之罪，為累犯，應依刑法第47條第1 項規定，在其所犯各竊
    盜罪刑項下，均加重其刑。爰審酌被告顏建雄、夏金義均正
    值青壯，身心健全，為貪圖小利，竟多次徒手竊取他人財物
    ，侵害被害人財產法益，危害社會治安，所為實不宜輕縱，
    惟念其等2 人於本院審理時坦承犯行，尚表悔悟，並斟酌犯
    罪之動機、目的、所竊財物之價值、所生危害及其經濟狀況
    、智識程度等一切情狀，分別量處如主文所示之刑，並諭知
    易科罰金之折算標準，暨定執行刑及諭知易科罰金之折算標
    準，以資懲儆。
三、末以公訴意旨雖認被告顏建雄有犯罪之習慣，而併請求對其
    諭知強制工作等語。按「18歲以上之竊盜犯、贓物犯，有犯
    罪之習慣者，得於刑之執行前，令入勞動場所強制工作」、
    「應執行之刑未達1 年以上者，不適用本條例」，竊盜犯贓
    物犯保安處分條例第2 條第4 項、第3 條第1 項固分別定有
    明文，惟刑法上規定之犯罪習慣，係指犯罪已成為日常之慣
    性行為，而竊盜犯有無犯罪習慣，雖為事實審法院之職權，
    但行為人之犯罪成為習慣，在客觀上有於較長之一段時間內
    反覆為多次犯罪行為之情狀，是以犯罪之次數多寡及犯罪時
    間之長短，應為認定有無犯罪習慣之重要因素（最高法院79
    年度臺上字第4255號、73年度臺上字第981 號判決參照）。
    查被告雖前於93年間、95年間因竊盜案件，經本院93年度簡
    字第4016號、95年度易字第1074號、95年度簡字第4834號、
    95年度易字第1724號、95年度易字第2598號，分別判處有期
    徒刑5 月、6 月、拘役40日、6 月、3 月確定，此有臺灣高
    等法院被告前案紀錄表1 份附卷可憑，惟其竊盜犯罪各集中
    於93、95年間，尚不足認在客觀上有較長一段時間內反覆、
    持續為多次犯罪行為之情形。況被告上開犯罪，均於97年7
    月20日執畢出監，迄99年6 月17日始再犯本件4 次竊盜犯罪
    為警查獲，是其犯罪頻率尚非甚繁，難遽以推認有犯罪習慣
    或欠缺正確工作觀念而犯罪，經由本案刑罰之執行已足生警
    懲而收根絕惡性之效，尚無須諭知於刑之執行前，令入勞動
    場所強制工作之必要，是檢察官聲請併諭知被告強制工作等
    語，即難允准，附此敘明。
四、據上論斷，應依刑事訴訟法第449 條第2 項、第3 項、第45
    4 條第2 項，刑法第28條、第320 條第1 項、第47條第1 項
    、第41條第1 項前段、第8 項、第51條第5 款，刑法施行法
    第1 條之1 第1 項、第2 項，逕以簡易判決處如主文所示之
    刑。
五、如不服本判決，應於判決送達之日起10日內，向本院提出上
    訴狀。
中    華    民    國   100     年    4     月    19    日
                  高雄簡易庭  法  官  王  琁
以上正本證明與原本無異。
如不服本判決，應於判決送達後10日內，向本院提出上訴書狀。
中    華    民    國   100     年    4     月    19    日
                              書記官  陳靜瑤
附錄本判決論罪科刑之法條全文：
中華民國刑法第320條第1項
（普通竊盜罪）
意圖為自己或第三人不法之所有，而竊取他人之動產者，為竊盜
罪，處5  年以下有期徒刑、拘役或 5 百元以下罰金。
附件
臺灣高雄地方法院檢察署檢察官起訴書
                                     99年度偵字第21860號
                                     99年度偵字第23962號
                                     99年度偵字第23964號
                                     99年度偵字第24783號
                                     99年度偵字第26048號
    被      告  顏建雄  男  41歲（民國○○年○月○○日生）
                        國民身分證統一編號：Ｚ000000000號
                        住高雄市旗津區永安巷86號
                夏金義  男  40歲（民國○○年○○月○○日生）
                        國民身分證統一編號：Ｚ000000000號
                        住高雄市○○區○○路69巷7號
                        (在押)
上列被告因竊盜案件，已經偵查終結，認應該提起公訴，茲將犯
罪事實及證據並所犯法條分敘如下：
            犯罪事實
一、顏建雄前因毒品危害防制條例案件，經臺灣高雄地方法院以
    95年度訴字2022號及95年度訴字第3908號判決分別判處有期
    徒刑1年；又因竊盜案件，經臺灣高雄地方法院以95年度易
    字第1724號及95年度易字第2598號判決判處有期徒刑6月、3
    月；另因偽造文書案件，經臺灣高雄地方法院以96年度訴字
    第1124判決判處有期徒刑8月，嗣經減刑並定應執行有期徒
    刑1年5月確定，於民國97年7月19日縮刑期滿執行完畢。詎
    其仍不知悔改，竟意圖為自己不法之所有，分別於：（一）
    附表編號1、2所示時、地，竊取陳坤茂等人之電焊線(詳如
    附表編號1、2)。（二）又與夏金義共同意圖為自己不法之
    所有，並基於竊盜犯意之聯絡，分別於附表編號3、4所示時
    、地，共同竊取伍榮諭等人所有船用水管開關等物(詳如附
    表編號3、4)。
二、另夏金義竟意圖為自己不法之所有，於附表編號5至編號8所
    示時地，竊取盧昱庭等人所有零錢盒等物(詳如附表編號5至
    編號8)。嗣分別於99年6月29日上午12時59分、99年8月7日
    17時許，為警分別在停放「建志3號」漁船、高雄市旗津區
    海岸公園沙灘查獲，始悉上情。
三、案經高雄市政府警察局鼓山分局、前鎮分局、小港分局及內
    政部警政署高雄港務局移送偵辦。
            證據並所犯法條
一、證據清單與待證事實
┌──┬──────────┬────────────┐
│編號│證據名稱            │待證事實                │
├──┼──────────┼────────────┤
│ 1  │被告顏建雄於警詢時之│(1)坦承於99年6月17日上午 │
│    │供述。              │10時10分，在高雄市前鎮區│
│    │                    │佛德街185號前竊盜順銘工 │
│    │                    │程行電焊線之事實。      │
│    │                    │(2)坦承於99年6月21日18時 │
│    │                    │15分許，在高雄市前鎮區新│
│    │                    │都路7號竊取馬達之事實。 │
│    │                    │(3)在附表編號4所示時、地 │
│    │                    │與被告夏金義前往建志3號 │
│    │                    │漁船之事實。            │
├──┼──────────┼────────────┤
│ 2  │被告夏金義於警詢及偵│(1)坦承於附表編號3所示時 │
│    │查中之供述。        │、地竊取新洪漁船上船用水│
│    │                    │管開關之事實。          │
│    │                    │(2)坦承於附表編號4所示時 │
│    │                    │、地與被告顏建雄前往建志│
│    │                    │3號漁船之事實。         │
│    │                    │(3)坦承於附表編號5所示時 │
│    │                    │、地竊取零錢盒之事實。  │
│    │                    │(4)坦承於附表編號6所示時 │
│    │                    │、地竊取楊宜珍所有黑色背│
│    │                    │包之事實。              │
│    │                    │(5)坦承於附表編號7所示時 │
│    │                    │、地竊取李進義所有咖啡色│
│    │                    │背包之事實。            │
│    │                    │(6)坦承於附表編號8所示時 │
│    │                    │、地竊取吳秋芸所有棕色背│
│    │                    │包之事實。              │
├──┼──────────┼────────────┤
│ 3  │證人即順銘工程行負責│置於順銘工程行1樓前電焊 │
│    │人陳坤茂、員工吳博鴻│線遭騎乘車號OII-831號之 │
│    │於警詢時之證述。    │人竊盜之事實。          │
├──┼──────────┼────────────┤
│ 4  │證人即豐群船機有限司│其所有天車馬達(約值1萬元│
│    │負責人蘇順財於警詢時│)於99年6月21日18時15分許│
│    │之證述。            │，在高雄市○鎮區○○路7 │
│    │                    │號遭竊盜，並在新衙路仁愛│
│    │                    │國小空地找到之事實。    │
├──┼──────────┼────────────┤
│ 5  │證人即新洪漁船之被害│其所有「新洪漁船」上銅製│
│    │人伍榮諭於警詢時之證│船用水管開關(約值4000元)│
│    │述。                │遭騎乘車號XBC-042號機車2│
│    │                    │人所竊盜之事實。        │
├──┼──────────┼────────────┤
│ 6  │證人即新洪漁船顧船工│被告顏建雄、夏金義於附表│
│    │鄭國安於警詢時之證述│編號1所示時、地竊取被害 │
│    │。                  │人伍榮諭所有銅製船用水管│
│    │                    │開關之事實。            │
├──┼──────────┼────────────┤
│ 7  │證人即建志3號漁船之 │其所有船用圓型鋅製品(約 │
│    │被害人劉國勝於警詢時│值2500元)遭盜竊之事實。 │
│    │之證述。            │                        │
├──┼──────────┼────────────┤
│ 8  │證人即建志3號漁船之 │被告顏建雄、夏金義於附表│
│    │顧船工葉長奇於警詢時│編號2所示時、地持手電筒 │
│    │之證述。            │竊盜劉國勝所有之船用鋅製│
│    │                    │品之事實。              │
├──┼──────────┼────────────┤
│ 9  │證人即告訴人盧昱廷於│其所有置於水果攤位前零錢│
│    │警詢時之證述。      │盒遭竊盜之事實。        │
├──┼──────────┼────────────┤
│ 10 │證人即被害人楊宜珍於│其所有黑色背包於99年8月4│
│    │警詢時之證述。      │日遭竊盜之事實。        │
├──┼──────────┼────────────┤
│ 11 │證人即被害人李進義於│其所有咖啡色背包於99年8 │
│    │警詢時之證述。      │月17日遭竊盜之事實。    │
│    │                    │                        │
├──┼──────────┼────────────┤
│ 12 │證人即被害人吳秋芸於│其所有棕色背包於99年8月 │
│    │警詢時之證述。      │7日遭被告夏金義竊盜之事 │
│    │                    │實。                    │
├──┼──────────┼────────────┤
│ 13 │證人即旗津管理站保全│被告夏金義於99年8月7日17│
│    │人員翁華強於警詢時之│時許，竊盜吳秋芸背包之事│
│    │證述。              │實。                    │
├──┼──────────┼────────────┤
│ 14 │證人即亨鑫通訊行負責│被告夏金義曾拿李進義三星│
│    │人馮登為於警詢時之證│牌手機變賣300元之事實。 │
│    │述。                │                        │
├──┼──────────┼────────────┤
│ 15 │高雄市政府警察局前鎮│佐證被告顏建雄竊盜電焊線│
│    │分局扣押筆錄、扣押物│之事。                  │
│    │品目錄表、贓物認領保│                        │
│    │管單、OII-831號機車 │                        │
│    │照片6張。           │                        │
├──┼──────────┼────────────┤
│ 16 │高雄市政府警察局前鎮│佐證被告顏建雄竊盜天車馬│
│    │分局扣押筆錄(99年6月│達之事實。              │
│    │22日)、扣押物品目錄 │                        │
│    │表、贓物認領保管單、│                        │
│    │監視器翻拍照片2張、 │                        │
│    │現場照片6張。       │                        │
├──┼──────────┼────────────┤
│ 17 │高雄港務警察局漁港派│佐證被告顏建雄、夏金義於│
│    │出所指認犯罪嫌疑人紀│附表編號1所示時、地竊盜 │
│    │錄表(鄭國安)、新洪漁│之事實。                │
│    │船照片2張、車號XBC-4│                        │
│    │02號機車照片3張。   │                        │
├──┼──────────┼────────────┤
│ 18 │內政部警政署高雄港務│佐證被告顏建雄、夏金義於│
│    │警察局搜索、扣押筆錄│附表編號2所示時、地竊盜 │
│    │、扣押物品目錄表、被│鋅塊之事實。            │
│    │告顏建雄、夏金義照片│                        │
│    │3張。               │                        │
├──┼──────────┼────────────┤
│ 19 │車號查詢重型機車車籍│佐證車號XBC-402號係被告 │
│    │資料畫面列印查詢。  │夏金義所有之事實。      │
├──┼──────────┼────────────┤
│ 20 │高雄市政府警察局小港│佐證被告夏金義在水果攤前│
│    │分局高松派出所報案三│竊盜零錢盒之事實。      │
│    │聯單、車號XBC-402號 │                        │
│    │機車照片2張。       │                        │
├──┼──────────┼────────────┤
│ 21 │高雄市政府警察局鼓山│佐證被告夏金義竊盜楊宜珍│
│    │分局扣押筆錄2份、扣 │、李進義及吳秋芸背包之事│
│    │押物品目錄表2份、贓 │實。                    │
│    │物認領保管單2張、讓 │                        │
│    │渡切結書1張、現場照 │                        │
│    │片4張、吳秋芸、李進 │                        │
│    │義背包照片各1張及楊 │                        │
│    │宜珍證件、提款卡照片│                        │
│    │1張、亨鑫通訊行照片6│                        │
│    │張。                │                        │
└──┴──────────┴────────────┘
二、核被告顏建雄、夏金義所為，均係犯刑法第320條第1項之普
    通竊盜罪嫌。又被告顏建雄及夏金義就附表編號3、4號之犯
    行，有犯意聯絡及行為分擔，請論以共同正犯。被告顏建雄
    上揭4次竊盜之犯行，犯意各別，請予以分論併罰。另被告
    夏金義上開6次竊盜之犯行，犯意各別，請予以分論併罰。
    又被告顏建雄曾有如犯罪事實所載之科刑紀錄，有本署刑案
    查註紀錄表附卷可查，其於有期徒刑執行完畢後5年內故意
    再犯本件有期徒刑以上之罪，請依刑法第47條第1項規定加
    重其刑。被告顏建雄前受有期徒刑之執行完畢，尚不知悔改
    ，而被告夏金義亦不思正途，本件二人竟在短暫期間內，或
    單獨多次或二人共同涉犯竊盜案，顯見被告等有犯罪習慣，
    對社會秩序、民眾權益有重大危害，而被告等正值青壯，卻
    未盡其力於正當工作，反而屢次犯罪，足認有矯治其惡習、
    性格，為使其學習一技之長，培育正確之謀生觀念，俾其能
    於將來刑滿重返社會，不再重蹈覆轍以獲新生，有必要請求
    對被告諭知保安處分以資矯正。
三、依刑事訴訟法第251條第1項提起公訴。
  此  致
臺灣高雄地方法院
中    華    民    國    99    年    9     月  15    日
                              檢  察  官  王啟明
【附表】
┌──┬─────┬─────────┬────┬────────┬────┐
│編號│時間      │地點              │竊盜之人│竊盜之物        │被害人  │
├──┼─────┼─────────┼────┼────────┼────┤
│ 1  │99年6月17 │高雄市○鎮區○○街│顏建雄  │電焊線15公尺2條(│陳坤茂  │
│    │日上午10時│185號前           │        │約值1300元)     │        │
│    │10分許    │                  │        │                │        │
├──┼─────┼─────────┼────┼────────┼────┤
│ 2  │99年6月21 │高雄市○鎮區○○路│顏建雄  │天車馬達(約值1萬│蘇順財  │
│    │日18時15分│7號「豐群船機有限 │        │元)             │        │
│    │許        │公司」。          │        │                │        │
├──┼─────┼─────────┼────┼────────┼────┤
│ 3  │99年6月23 │高雄市前鎮區漁港中│顏建雄  │銅製船用水管開關│伍榮諭  │
│    │日13時許  │一路與東三路口「新│夏金義  │(約值4000元)    │        │
│    │          │洪漁船」。        │        │                │        │
├──┼─────┼─────────┼────┼────────┼────┤
│ 4  │99年6月29 │高雄市前鎮區漁港中│顏建雄  │船用鋅製品2.1KG │劉國勝  │
│    │日上午12時│一路與東三路口「建│夏金義  │                │        │
│    │45分許    │志3號」漁船。     │        │                │        │
├──┼─────┼─────────┼────┼────────┼────┤
│ 5  │99年7月8日│高雄市○○區○○路│夏金義  │零錢盒(內有5000 │盧昱廷  │
│    │上午8時53 │1號水果攤位前     │        │元現金)         │        │
│    │分許      │                  │        │                │        │
├──┼─────┼─────────┼────┼────────┼────┤
│ 6  │99年8月4日│高雄市旗津區海岸公│夏金義  │黑色背包(內有150│楊宜珍  │
│    │18時許    │園沙灘            │        │0元、身分證及學 │        │
│    │          │                  │        │生證各1張、郵局 │        │
│    │          │                  │        │金融卡1張)      │        │
├──┼─────┼─────────┼────┼────────┼────┤
│ 7  │99年8月7日│高雄市旗津區海岸公│夏金義  │咖啡色背包(內有 │李進義  │
│    │上午11時20│園沙灘            │        │現金500元、玉山 │        │
│    │分許      │                  │        │銀行、台灣銀行及│        │
│    │          │                  │        │郵局之金融卡各1 │        │
│    │          │                  │        │張、身分證、健保│        │
│    │          │                  │        │卡及駕行照各1張 │        │
│    │          │                  │        │、三星牌手機1支)│        │
├──┼─────┼─────────┼────┼────────┼────┤
│ 8  │99年8月7日│高雄市旗津區海岸公│夏金義  │棕色背包(內有現 │吳秋芸  │
│    │16時50分許│園沙灘            │        │金102元、LG手機1│        │
│    │          │                  │        │支、雨傘1支、小 │        │
│    │          │                  │        │錢包及手提包1個)│        │
└──┴─────┴─────────┴────┴────────┴────┘